data/gram/es-eu/eseu_verb_transfer.fst
define TransAspPA [ 
!##	[ 
	  [ {AspP}		-> "ADPGER"	||   ?* [ VMIF|VMIC|VAIC ]	?* XXX {P1} ?*        "_izan"   "<PER>" _ ?*  ] 
	  .o.##|
	  [ {AspP}		-> "ADOIN"	||   				?* XXX {P1} ?*  "ari" "_izan"   "<PER>" _ ?*  ] 
	  .o.##|
	  [ {AspP}		-> "IZE"	||   				?* XXX {P1} ?* ["ahal"|"behar"|"nahi"]	           #...
												      "_izan"   "<PER>" _ ?*  ]  
	  .o.##|
	  [ {AspP}		-> "GERO"	||   ?* [ VMIF|VMIC|VAIC ]	?* XXX {P1} ?*				_ ?*  ] 
	  .o.##|		
	  [ {AspP}		-> "EZBU"	||   ?* [ VMIP|VMII ]		?* XXX {P1} ?* ["hasi"|"amaitu"|"utzi"|"jarraitu"    #...
											       |"joan"|"eraman"|"etorri" ]	_ ?*  ] 
	  .o.##|
	  [ {AspP}		-> "BURU"	|| 				?* XXX {P1} ?*				_ ?*  ] 
!##	]
!##    	 |
!##    	  [ [ ?* [VMIP | VMII] ?*  XXX {P1} ?* "/" AdTrinkoa "<"{PER}">" ?* {[ADT]} ?* ] ]
!##      |
!##       [ ~ [ ?* XXX {P1} ?* ] ]
];

define TransAspPB [ 
!##	[
	  [ "ari"   "_izan"	-> "aritu"	|| 				?* XXX {P1} ?*	     _  "<PER>" "ADOIN" ?* ] #!!#
	  .o.##|			
	  [ "ahal"  "_izan"	-> "ahal"	|| 				?* XXX {P1} ?*	     _  "<PER>" "IZE" ?* ] #!!#
	  .o.##|			
	  [ "behar" "_izan"	-> "behar"	|| 				?* XXX {P1} ?*	     _  "<PER>" "IZE" ?* ] #!!#
	  .o.##|			
	  [ "nahi"  "_izan"	-> "nahi"	|| 				?* XXX {P1} ?*	     _  "<PER>" "IZE" ?* ] #!!#
!##	]
!##    	 |
!##    	  [ ~ [ ?* XXX {P1} ?* [{ahal}|{behar}|{nahi}|{ari}] {_izan} "<"{PER}">" ?* ] ]
] ;

define TransAspP [ TransAspPA .o. TransAspPB ];   ##--


!!!!!!!!!!!!!!!!!!!!!!!!!!!!!!!!!!!!!!!!!!!!!!!!!!!!!!!!!!!!!!!!!!!!!!!!!!!!!!!!!!!!!!
echo >> Aditz perifrastikoetan (P2) partikularen itzulpena;

define TransPrt [
	[ {Prt} -> "ohi<PRT>[BST]"		||  ?* [ {.acostumbrar.} ?* {.a.} | {.soler.} ]		?*  "/" _ ?* ]
	.o.##|
	[ {Prt} -> "omen<PRT>[PRT][ZIU]"	||  ?* {.deber.}  ?* {.de.} 				?*  "/" _ ?* ]
	.o.##|
	[ {Prt} -> "berri<PRT>[ADJ][IZO]"	||  ?* {.acabar.} ?* {.de.} 				?*  "/" _ ?* ]
!##    |
!##    [ ~ [ ?* XXX {P2} ?* ] ]
];


!!!!!!!!!!!!!!!!!!!!!!!!!!!!!!!!!!!!!!!!!!!!!!!!!!!!!!!!!!!!!!!!!!!!!!!!!!!!!!!!!!!!!!
echo >> Aditz perifrastikoetan (P3) adberbioaren itzulpena;

define TransAdb [
	[ {Adb} -> "berriz<ADB>[ADB][ADOARR]" ||   ?* {.volver.} ?* {.a.}				?*  "/" _ ?* ]
!##    |
!##    [ ~ [ ?* XXX {P3} ?* ] ]
];


!!!!!!!!!!!!!!!!!!!!!!!!!!!!!!!!!!!!!!!!!!!!!!!!!!!!!!!!!!!!!!!!!!!!!!!!!!!!!!!!!!!!!!
echo >> Aditz modala eta bere aspektua (AdMod /AspM)


define TransAdMAspMKendu1 [
       [ "/" {AdM} {AspM} 	-> ""		||  [ "#" [ AdKArrSin | AdKPer4Sin | AdKArrSinPas | AdKPer4SinPas ]                  #...
						    | ?* [ VAIP |VAII |VAIC |VMSP |VMSI |VASP |VASI |VMM ]   ] 	?* XXX {AR} ?* _ ?* ] 
       .o.##|
       [ "/" {AdM}  {AspM} 	-> ""		||  ?* [ [ VMIP | VMII | VMIF | VMIC | VAIC ]	    	  	?* XXX {P1}	   #...
						      | [ VMIS | VAIP | VAII ]			    	  	?* XXX {P1} ?*	   #...
							  [ "hasi"|"amaitu"|"utzi"|"jarraitu"|"joan"|"eraman"|"etorri" ]	   #...
						      | VAIS ?* IMInf					?* XXX {P1} ?* "hasi" ]  ?*  _ ?* ] 
];

define TransAdMAspMKendu2 [
       [ "/" {AdM}  {AspM} 	-> ""			||  ?* [ [ VMIP |VMII |VMIS |VMIF				          #...
								 |VMIC |VAIS |VAIF |VAIC ]  ?* XXX {P2}				  #...
							      |[ VAIP | VAII ]		    ?* XXX {P2} ?* ["behar"|"amaitu"] ] ?* _ ?* ] 
       .o.##|
       [ "/" {AdM}  {AspM}   	-> ""			||  ?* [ [ AdKPer3Sin | AdKPer3SinPas ]				           #...
							  | ?* [ VAIP | VAII | VAIC ]	   ?*] XXX {P3} ?*		_ ?* ] 
];


define TransAdM [
    [  {AdM}	-> "izan<ADM>"	]
];

define TransAspM [
       [  {AspM} -> "BURU"	|| ?* [   VAIS				?* XXX [{AR}|{P3}]		 #...
				      | [ VMIS | VAIP | VAII | VAIS ]	?* XXX {P1}			 #... 
				      | [ VAIP | VAII ]			?* XXX {P2}	     ] ?* _ ?* ] 
       .o.##|
       [  {AspM} -> "GERO"	||  ?*   VAIF				?* XXX [{AR}|{P1}|{P3}] ?* _ ?* ] 
] ;


!##define TransAdMAspM [ 
!##	    TransAdMAspMKendu1 
!##	  | TransAdMAspMKendu2
!##	  | [ TransAdM .o. TransAspM ]
!##	  | ~ [ "#" ?* {AdM}{AspM} ?* "$" ]
!##];


!!!!!!!!!!!!!!!!!!!!!!!!!!!!!!!!!!!!!!!!!!!!!!!!!!!!!!!!!!!!!!!!!!!!!!!!!!!!!!!!!!!!!!!!!!!!!!!!!!!!!!!!!!!!!!!!!!!!!!!!!!!!
!!!!!!!!!!!!!!!!!!!!!!!!!!!!!!!!!!!!!!!!!!!!!!!!!!!!!!!!!!!!!!!!!!!!!!!!!!!!!!!!!!!!!!!!!!!!!!!!!!!!!!!!!!!!!!!!!!!!!!!!!!!!
! Aditzaren laguntzailea  (Lag)


!!!!!!!!!!!!!!!!!!!!!!!!!!!!!!!!!!!!!!!!!!!!!!!!!!!!!!!!!!!!!!!!!!!!!!!!!!!!!!!!!!!!!!
echo >> Aditz laguntzailea (perifrastikoak ezartzen duenean laguntzaile mota);


!define TransAdLPer [   
!       [ {AdL} -> "edun<ADL>""[ADL]"  ||  ?* XXX {P} ?* PerifEdun  ?* "/" _ ?* ]
!       .o.##|
!       [ {AdL} -> "izan<ADL>""[ADL]"  ||  ?* XXX {P} ?* PerifIzan  ?* "/" _ ?* ]
!##    |
!##    [ ~ [ ?* XXX {P1} ?* [PerifIzan|PerifEdun]  ?* ] ]
!];

define TransAdLPer [   
       [ {DA}   -> "DU"      ||  ?*  _ ?* XXX {P} ?* PerifEdun ?* ]
       .o.##|
       [ {ZAIO} -> "DIO"     ||  ?*  _ ?* XXX {P} ?* PerifEdun ?* ]
       .o.##|
       [ {DU}   -> "DA"      ||  ?*  _ ?* XXX {P} ?* PerifIzan ?* ]
       .o.##|  
       [ {DIO}  -> "ZAIO"    ||  ?*  _ ?* XXX {P} ?* PerifIzan ?* ]
       .o.##|
       [ {DU}   -> "DA"      ||  ?* {.haber.} IM %+ {.que.} ?* _ ?* ]
       .o.##|  
       [ {DIO}  -> "ZAIO"    ||  ?* {.haber.} IM %+ {.que.} ?* _ ?* ]


];
		           

!!!!!!!!!!!!!!!!!!!!!!!!!!!!!!!!!!!!!!!!!!!!!!!!!!!!!!!!!!!!!!!!!!!!!!!!!!!!!!!!!!!!!!
echo >> Aditz laguntzailea (Bestelako kasuetan) ;

define TransAdL [	
        [ {AdL}    -> "edin<ADL>""[ADL]"	||   ?* [VMSP | VMSI | VMM] ?* [{DA} | {ZAIO}]  ?*  XXX ?* _ ?* ] 
	.o.##|
        [ {AdL}    -> "izan<ADL>""[ADL]"	||   ?* [{DA} | {ZAIO}]				?*  XXX ?* _ ?* ] 
	.o.##|
	[ {AdL}    -> "ezan<ADL>""[ADL]"	||   ?* [VMSP | VMSI | VMM] ?* [{DU} | {DIO}]   ?*  XXX ?* _ ?* ] 
	.o.##|
	[ {AdL}    -> "edun<ADL>""[ADL]"	||   ?* [{DU} | {DIO}]				?*  XXX ?* _ ?* ] 
!##     |
!##	[ ~ [ ?* {AdL} ?* ]  ] 
] ;




!!!!!!!!!!!!!!!!!!!!!!!!!!!!!!!!!!!!!!!!!!!!!!!!!!!!!!!!!!!!!!!!!!!!!!!!!!!!!!!!!!!!!!!!!!!!!!!!!!!!!!!!!!!!!!!!!!!!!!!!!!!!
!!!!!!!!!!!!!!!!!!!!!!!!!!!!!!!!!!!!!!!!!!!!!!!!!!!!!!!!!!!!!!!!!!!!!!!!!!!!!!!!!!!!!!!!!!!!!!!!!!!!!!!!!!!!!!!!!!!!!!!!!!!!
echo >> Denbora Modua (DenMod) ;

define TransDenMod [	
        [ {DenMod}    -> "[A1]"	||   ?* [ VMIP | VMIF | VAIP | VAIF | VASP]	?*  XXX ?*  _ ?* ] 
	.o.##|
	[ {DenMod}    -> "[A3]"	||   ?*   VMSP					?*  XXX ?*  _ ?* ] 
	.o.##|
	[ {DenMod}    -> "[B1]"	||   ?* [ VMII | VMIS | VAII | VAIS ]		?*  XXX ?*  _ ?* ] 
	.o.##| 
	[ {DenMod}    -> "[B2]"	||   ?* [ VMIC | VASI ] 			?*  XXX ?*  _ ?* ] 
	.o.##| 
	[ {DenMod}    -> "[B3]"	||   ?*   VAIC  				?*  XXX ?*  _ ?* ] 
	.o.##| 
	[ {DenMod}    -> "[B5B]"||   ?*   VMSI  				?*  XXX ?*  _ ?* ] 
	.o.##| 
	[ {DenMod}    -> "[A3]"||   ?*  VMM {01}				?*  XXX ?*  _ ?* ]
	.o.##| 
	[ {DenMod}    -> "[MDNC]" ||   ?*   VMM					?*  XXX ?*  _ ?* ] 
!##     |
!##	[ ~ [ ?* {DenMod} ?* ]  ] 
] ;


define ErlMorf [	
        [ {Erl}    -> "+n[ERL][MEN][HELB]"	||   ?*  ["edin<ADL>" | "ezan<ADL>" ] ?* [ "[A1]" | "[A3]" | "[B2]"  | "[B5B]"] ?* _ ?* ] 
	.o.##|
        [ {Erl}    -> ""	                ||   ?* _ ?* ] 
] ;



!!!!!!!!!!!!!!!!!!!!!!!!!!!!!!!!!!!!!!!!!!!!!!!!!!!!!!!!!!!!!!!!!!!!!!!!!!!!!!!!!!!!!!!!!!!!!!!!!!!!!!!!!!!!!!!!!!!!!!!!!!!!
!!!!!!!!!!!!!!!!!!!!!!!!!!!!!!!!!!!!!!!!!!!!!!!!!!!!!!!!!!!!!!!!!!!!!!!!!!!!!!!!!!!!!!!!!!!!!!!!!!!!!!!!!!!!!!!!!!!!!!!!!!!!
echo >> Nor(Nr) Sub;

define TransNrSub [	
        [ {Nr}    -> "[NR_NI]"	|| ?* {1S} Karak	?* [ "izan<ADL>" | AdTrIntr ?* "[ADT]" | "edin<ADL>" ] ?*  _ ?* ] 
	.o.##|
	[ {Nr}    -> "[NR_ZU]"	|| ?* {2S} Karak	?* [ "izan<ADL>" | AdTrIntr ?* "[ADT]" | "edin<ADL>" ] ?*  _ ?* ] 
	.o.##| 
	[ {Nr}    -> "[NR_HU]"	|| ?* {3S} Karak	?* [ "izan<ADL>" | AdTrIntr ?* "[ADT]" | "edin<ADL>" ] ?*  _ ?* ] 
	.o.##| 
	[ {Nr}    -> "[NR_GU]"	|| ?* {1P} Karak	?* [ "izan<ADL>" | AdTrIntr ?* "[ADT]" | "edin<ADL>" ] ?*  _ ?* ] 
	.o.##| 
	[ {Nr}    -> "[NR_ZK]"	|| ?* {2P} Karak	?* [ "izan<ADL>" | AdTrIntr ?* "[ADT]" | "edin<ADL>" ] ?*  _ ?* ] 
	.o.##| 
	[ {Nr}    -> "[NR_HK]"	|| ?* {3P} Karak	?* [ "izan<ADL>" | AdTrIntr ?* "[ADT]" | "edin<ADL>" ] ?*  _ ?* ] 
] ;

echo >> Nor(Nr) Obj;

define TransNrObj [	
        [ {Nr}    -> "[NR_NI]"	|| ?*  {obj1s}		?* [ "edun<ADL>" | AdTrTran ?* "[ADT]" | "ezan<ADL>" ]  ?*  _ ?* ] 
	.o.##|
	[ {Nr}    -> "[NR_ZU]"	|| ?*  {obj2s}		?* [ "edun<ADL>" | AdTrTran ?* "[ADT]" | "ezan<ADL>" ]  ?*  _ ?* ] 
	.o.##| 
	[ {Nr}    -> "[NR_HU]"	|| ?*  {obj}[{3s}|{00}] ?* [ "edun<ADL>" | AdTrTran ?* "[ADT]" | "ezan<ADL>" ]  ?*  _ ?* ] 
	.o.##| 
	[ {Nr}    -> "[NR_GU]"	|| ?*  {obj1p}		?* [ "edun<ADL>" | AdTrTran ?* "[ADT]" | "ezan<ADL>" ]  ?*  _ ?* ] 
	.o.##| 
	[ {Nr}    -> "[NR_ZK]"	|| ?*  {obj2p}		?* [ "edun<ADL>" | AdTrTran ?* "[ADT]" | "ezan<ADL>" ]  ?*  _ ?* ] 
	.o.##| 
	[ {Nr}    -> "[NR_HK]"	|| ?*  {obj3p}		?* [ "edun<ADL>" | AdTrTran ?* "[ADT]" | "ezan<ADL>" ]  ?*  _ ?* ] 
] ;

!##define TransNr [  TransNrSub | TransNrObj | ~ [ "#" ?* {Nr} ?* "$" ] ];


echo >> Nori(Ni);

define TransNi [	
        [ {Ni}    -> "[NI_NI]"	||   ?* {dat1s} ?* _ ?* ] 
	.o.##|
	[ {Ni}    -> "[NI_ZU]"	||   ?* {dat2s} ?* _ ?* ] 
	.o.##| 
	[ {Ni}    -> "[NI_HU]"	||   ?* [ {dat3s}| "utzi""<PER>" ] ?* _ ?* ] 
	.o.##| 
	[ {Ni}    -> "[NI_GU]"	||   ?* {dat1p} ?* _ ?* ] 
	.o.##| 
	[ {Ni}    -> "[NI_ZK]"	||   ?* {dat2p} ?* _ ?* ] 
	.o.##| 
	[ {Ni}    -> "[NI_HK]"	||   ?* {dat3p} ?* _ ?* ] 
	.o.##| 
	[ {Ni}    -> ""		||   ?* {dat00} ?* _ ?* ] 

!##     |
!##	[ ~ [ ?* {Ni} ?* ]  ] 
] ;


echo >> Nork(Nk) Subj Pas;

define TransNkPas [	
        [ {Nk}    -> "[NK_NI]"	|| ?*  {sub1s}		?* "PAS" ?* [ "edun<ADL>" | AdTrTran ?* "[ADT]" | "ezan<ADL>" ]  ?*  _ ?* ] 
	.o.##|
	[ {Nk}    -> "[NK_ZU]"	|| ?*  {sub2s}		?* "PAS" ?* [ "edun<ADL>" | AdTrTran ?* "[ADT]" | "ezan<ADL>" ]  ?*  _ ?* ] 
	.o.##| 
	[ {Nk}    -> "[NK_HU]"	|| ?*  {sub3s}		?* "PAS" ?* [ "edun<ADL>" | AdTrTran ?* "[ADT]" | "ezan<ADL>" ]  ?*  _ ?* ] 
	.o.##| 
	[ {Nk}    -> "[NK_GU]"	|| ?*  {sub1p}		?* "PAS" ?* [ "edun<ADL>" | AdTrTran ?* "[ADT]" | "ezan<ADL>" ]  ?*  _ ?* ] 
	.o.##| 
	[ {Nk}    -> "[NK_ZK]"	|| ?*  {sub2p}		?* "PAS" ?* [ "edun<ADL>" | AdTrTran ?* "[ADT]" | "ezan<ADL>" ]  ?*  _ ?* ] 
	.o.##| 
	[ {Nk}    -> "[NK_HK]"	|| ?*  {sub}[{3p}|{00}]	?* "PAS" ?* [ "edun<ADL>" | AdTrTran ?* "[ADT]" | "ezan<ADL>" ]  ?*  _ ?* ] 
] ;

echo >> Nork(Nk);

define TransNk [	
        [ {Nk}    -> "[NK_NI]"	||    ?* {1S} Karak ?* [ "edun<ADL>" | AdTrTran ?* "[ADT]" | "ezan<ADL>" ] ?*    _ ?* ] 
	.o.##|
	[ {Nk}    -> "[NK_ZU]"	||    ?* {2S} Karak ?* [ "edun<ADL>" | AdTrTran ?* "[ADT]" | "ezan<ADL>" ] ?*    _ ?* ]
	.o.##| 
	[ {Nk}    -> "[NK_HU]"	||    ?* {3S} Karak ?* [ "edun<ADL>" | AdTrTran ?* "[ADT]" | "ezan<ADL>" ] ?*    _ ?* ]
	.o.##| 
	[ {Nk}    -> "[NK_GU]"	||    ?* {1P} Karak ?* [ "edun<ADL>" | AdTrTran ?* "[ADT]" | "ezan<ADL>" ] ?*    _ ?* ]
	.o.##| 
	[ {Nk}    -> "[NK_ZK]"	||    ?* {2P} Karak ?* [ "edun<ADL>" | AdTrTran ?* "[ADT]" | "ezan<ADL>" ] ?*    _ ?* ]
	.o.##| 
	[ {Nk}    -> "[NK_HK]"	||    ?* {3P} Karak ?* [ "edun<ADL>" | AdTrTran ?* "[ADT]" | "ezan<ADL>" ] ?*    _ ?* ]
	.o.##| 
	[ {Nk}    -> ""		||    ?*	       [ "izan<ADL>" | AdTrIntr 	   | "edin<ADL>" ] ?*    _ ?* ] 

!##     |
!##	[ ~ [ ?* {Nk} ?* ]  ] 
] ;

!!!!!!!!!!!!!!!!!!!!!!!!!!!!!!!!!!!!!!!!!!!!!!!!!!!!!!!!!!!!!!!!!!!!!!!!!!!!!!!!!!!!!!!!!!!!!!!!!!!!!!!!!!!!!!!!!!!!!!!!!!!!
!!!!!!!!!!!!!!!!!!!!!!!!!!!!!!!!!!!!!!!!!!!!!!!!!!!!!!!!!!!!!!!!!!!!!!!!!!!!!!!!!!!!!!!!!!!!!!!!!!!!!!!!!!!!!!!!!!!!!!!!!!!!
!echo >> Erlazio morfema (ErlMor) ;

!define TransErlMor [	
!        [ {ErlMor}     -> "lako[ERL][MEN][KAUS]"	||   ?*  "[" {KAUS}		"]" ?* XXX ?* "+"  _ ?* ] 
!	.o.##|
!        [ {ErlMor}     -> "la[ERL][MEN][KONP]"		||   ?*  "[" {KONP}		"]" ?* XXX ?* "+"  _ ?* ] 
!	.o.##|
!        [ {ErlMor}     -> "n[ERL][MEN][ZHG]"		||   ?*  "[" {ZHG}		"]" ?* XXX ?* "+"  _ ?* ] 
!	.o.##|
!        [ {ErlMor}     -> "n[ERL][MEN][ERLT]"		||   ?*  "[" {ERLT}		"]" ?* XXX ?* "+"  _ ?* ] 
!	.o.##|
!        [ {ErlMor}     -> "n[ERL][MEN][MOS]"		||   ?*  "[" {MOS}		"]" ?* XXX ?* "+"  _ ?* ] 
!	.o.##|
!        [ "+" {ErlMor} -> ""				||   ?*				       XXX ?*      _ ?* ] 
!##     |
!##	[ ~ [ ?* {ErlMor} ?* ]  ] 
!];
